臺灣高雄地方法院刑事判決　　　　　　　94年度訴字第2377號
公　訴　人　臺灣高雄地方法院檢察署檢察官
被　　　告　乙○○
上列被告因違反毒品危害防制條例案件，經檢察官提起公訴（94
年度毒偵字第5063號），並經本院合議庭裁定由受命法官依簡式
審判程序審理，本院判決如下：
    主  文
乙○○連續施用第一級毒品，累犯，處有期徒刑拾月，扣案之海
洛因壹包（驗後淨重零點捌貳公克、空包裝重零點貳貳公克）沒
收銷燬之；又施用第二級毒品，累犯，處有期徒刑參月。應執行
有期徒刑壹年，扣案之海洛因壹包（驗後淨重零點捌貳公克、空
包裝重零點貳貳公克）沒收銷燬之。
    事  實
一、乙○○前因竊盜案件，經臺灣彰化地方法院以89年度易字第
    742 號判處有期徒刑8 月確定，嗣於民國93年7 月1 日入監
    執行後，於94年2 月24日縮刑期滿執行完畢；復因施用毒品
    案件，經臺灣彰化地方法院裁定送觀察、勒戒後，認有繼續
    施用毒品之傾向，復經該院裁定令入戒治處所施以強制戒治
    ，嗣於90年1 月31日停止戒治出所付保護管束，並於同年6
    月16日因保護管束期滿未經撤銷，視為強制戒治執行完畢，
    由臺灣彰化地方法院檢察署檢察官以90年度戒毒偵字第932
    、933 號為不起訴處分確定。詎其仍不知悔改並戒除毒癮，
    明知海洛因、甲基安非他命分別為毒品危害防制條例所列第
    一、二級毒品，均不得非法持有、施用，竟於前揭強制戒治
    執行完畢後五年內，基於施用第一級毒品海洛因之概括犯意
    ，自94年5 月初某日起至同年6 月1 日止，在高雄市新興區
    ○○○路140 號住處附近之廟宇廁所內，連續以將海洛因摻
    入香菸內點燃吸食或用針筒施打體內之方式，施用海洛因多
    次；另基於施用第二級毒品甲基安非他命之犯意，於94年6
    月2 日（為警查獲前之某時許），在上開處所施用甲基安非
    他命1 次。嗣於94年6 月2 日上午10時30分許，在高雄市○
    ○區○○路與復橫一路口為警查獲，並扣得第一級毒品海洛
    因1 包（驗後淨重0.82公克、空包裝重0.22公克），經警採
    尿送驗而查悉上情。
二、案經高雄市政府警察局移送臺灣高雄地方法院檢察署檢察官
    偵查起訴。
    理  由
一、本件被告乙○○所犯係死刑、無期徒刑、最輕本刑為三年以
    上有期徒刑以外之罪，其於準備程序就前揭被訴事實為有罪
    之陳述，經受命法官告知簡式審判程序之旨，並聽取其與公
    訴人之意見後，本院認無不得或不宜改依簡式審判程序進行
    之情事，爰依刑事訴訟法第273 條之1 第1 項規定，裁定進
    行簡式審判程序，合先敘明。
二、訊據被告坦承上揭施用毒品之事實，且其為警查獲後經採集
    尿液送檢驗結果，確呈嗎啡及甲基安非他命陽性反應，有高
    雄市立凱旋醫院濫用藥物尿液檢驗報告及尿液採證代碼對照
    表各1 份附卷可憑，而依上開檢驗報告所示，係以ＧＣ／Ｍ
    Ｓ（氣相層析質譜儀）法確認檢驗結果，以該方式進行藥物
    及其代謝物之定性及定量分析，判斷上有如指紋之鑑定，幾
    乎不會有偽陽性反應發生等情，業經行政院國軍退除役官兵
    輔導委員會台北榮民醫院於83年4 月7 日以（83）北總內字
    第03059 號號函示明確。又扣案之疑似毒品之白粉1 包，經
    送驗結果確含有第一級毒品海洛因成分（淨重0.82公克、空
    包裝重0.22公克），此有法務部調查局調科壹字第22002060
    8 號鑑定通知書在卷可稽。準此，足認被告之自白核與事實
    相符，自可採為論科之依據。此外，被告前因施用毒品案件
    ，經臺灣彰化地方法院裁定送觀察、勒戒後，認有繼續施用
    毒品之傾向，復經該院裁定令入戒治處所施以強制戒治，嗣
    於90年1 月31日停止戒治出所付保護管束，並於同年6 月16
    日因保護管束期滿未經撤銷，視為強制戒治執行完畢，由臺
    灣彰化地方法院檢察署檢察官以90年度戒毒偵字第932 、93
    3 號為不起訴處分確定之事實，有前開不起訴處分書、臺灣
    高等法院被告前案紀錄表及臺灣高雄地方法院檢察署刑案資
    料查註紀錄表各1 份附卷可按。從而，被告於強制戒治執行
    完畢釋放後，五年內再犯本件施用毒品罪之事實，堪予認定
    。本案事證明確，應依法論科。
三、按海洛因、甲基安非他命分屬毒品危害防制條例第2 條第2
    項第1 、2 款所定之第一、二級毒品，均不得非法持有、施
    用，是核被告所為，係犯毒品危害防制條例第10條第1 項之
    施用第一級毒品罪及同條第2 項之施用第二級毒品罪。被告
    持有第一級毒品海洛因、第二級毒品甲基安非他命進而施用
    ，其持有海洛因、甲基安非他命之低度行為，應為施用之高
    度行為所吸收，均不另論罪。被告先後多次施用海洛因犯行
    ，時間緊接，觸犯構成要件相同之罪名，顯係基於概括犯意
    為之，為連續犯，應依刑法第56條之規定論以一罪並加重其
    刑。公訴意旨雖僅起訴被告於94年5 月31日20時許施用海洛
    因1 次，而未就被告其餘施用海洛因之犯行起訴，然此部分
    與已起訴論罪之施用海洛因犯行，具有連續犯之裁判上一罪
    關係，自為起訴效力所及，本院仍應併予審究。又被告前因
    竊盜案件，經臺灣彰化地方法院判處有期徒刑8 月確定，嗣
    於94年2 月24日縮刑期滿執行完畢之事實，有臺灣高等法院
    被告前案紀錄表在卷可按，其於有期徒刑執行完畢後，五年
    內再犯本件有期徒刑以上之罪，為累犯，均應依刑法第47條
    規定加重其刑，並就其施用第一級毒品罪部分遞加重之。再
    被告所犯上開二罪，犯意各別，罪名有異，應予分論併罰。
    爰審酌施用毒品足以戕害身心健康，滋生其他犯罪，惡化社
    會治安，被告前因施用毒品，經執行強制戒治後，竟仍再度
    施用第一、二級毒品，顯見其戒毒之意志不堅，自制力不佳
    ，惟念及被告施用毒品乃戕害自己之身心健康，尚未損及他
    人，且其犯後均已坦承犯行，態度良好，及參酌其施用之時
    間、次數等一切情狀，分別量處如主文所示之刑，及定其應
    執行之刑，以資懲儆。
四、扣案之海洛因1 包，驗後淨重0.82公克（空包裝重0.22公克
    ），屬查獲之第一級毒品，又上開包裝袋因包覆海洛因，衡
    情顯難與毒品完全析離，均應依毒品危害防制條例第18條第
    1 項前段規定，併予宣告沒收銷燬之；至因鑑驗耗盡之海洛
    因既已滅失，自無庸再為沒收銷燬之諭知，併此敘明。
據上論斷，應依刑事訴訟法第273 條之1 第1 項、第299 條第1
項前段，毒品危害防制條例第10條第1 項、第2 項、第18條第1
項前段，刑法第11條、第56條、第47條、第51條第5 款，判決如
主文。
本案經檢察官甲○○到庭執行職務。
中      華      民      國   94    年    8   月   10  日
                          刑事第八庭  法  官  吳俊龍
以上正本證明與原本無異。
如不服本判決，應於收受送達之日起10日內，向本院提出上訴狀
。
中      華      民      國   94    年    8   月   11  日
                                      書記官   許麗珠
附錄本案論罪科刑法條：
毒品危害防制條例第10條
施用第一級毒品者，處六月以上五年以下有期徒刑。
施用第二級毒品者，處三年以下有期徒刑。
